【裁判字號】    92,上易,2210
【裁判日期】    920828
【裁判案由】    毒品危害防制條例
【裁判全文】
臺灣高等法院刑事判決                          九十二年度上易字第二二一０號
    上  訴  人
    即  被  告  甲○○
右列上訴人，因毒品危害防制條例案件，不服臺灣桃園地方法院九十二年度易字第四
六四號，中華民國九十二年五月二十一日第一審判決（起訴案號：臺灣桃園地方法院
檢察署九十一年度偵字第二九０一號），提起上訴，本院判決如左：
    主  文
上訴駁回。
    事  實
一、甲○○前於民國（下同）八十七年間因施用毒品案件，經觀察、勒戒後，認無繼
    續施用毒品之傾向，由臺灣臺南地方法院檢察署檢察官於民國八十七年九月二十
    九日以八十七年度偵字第一○七一○為號不起訴處分確定。復於八十八年間因施
    用毒品案件，經觀察、勒戒後，認有繼續施用毒品傾向，再送強制戒治，於八十
    九年六月十一日強制戒治期滿，並由臺灣臺南地方法院檢察署檢察官於八十九年
    六月二十七日以八十九年度戒毒偵字第四○七號為不起訴處分確定。詎其復基於
    施用毒品犯意，於九十一年十月二十二日晚上七時許，在桃園縣八德市○○路九
    十一巷十號三樓租住處，施用第二級毒品安非他命一次，為警於九十一年十月二
    十三日凌晨零時十分許，在桃園縣八德市○○路九十一巷口查獲，並扣得第二級
    毒品安非他命一包驗餘淨重０‧四一０二公克（原淨重０‧四五六五公克，取樣
    ０‧０四六三公克已鑑驗用罄），及其所有供施用毒品器具吸食器（玻璃球）一
    個。
二、案經桃園縣警察局八德分局報告台灣桃園地方法院檢察署檢察官偵查起訴。
    理  由
一、右揭事實，業經被告甲○○迭於警訊時及偵審中坦承不諱。且被告於右揭時、地
    ，經警採尿送驗後呈安非他命陽性反應，有桃園縣衛生局不法藥物尿液檢定書一
    紙附卷足憑。此外，並有自被告身上取貨不明藥物一包、施用毒品器具吸食器（
    玻璃球）一個扣案足稽，而上開不明藥物，經送鑑定後確係第二級毒品安非他命
    驗餘淨重０‧四一０二公克（原淨重０‧四五六五公克，取樣０‧０四六三公克
    已鑑驗用罄），有國防部憲兵司令部刑事鑑識中心鑑驗通知書一紙在卷足佐。足
    見被告之自白與事實相符，應堪採信。又被告前因施用毒品案件，經觀察、勒戒
    後，認無繼續施用毒品之傾向，由臺灣臺南地方法院檢察署檢察官於民國八十七
    年九月二十九日以八十七年度偵字第一○七一○為號不起訴處分確定。復於八十
    八年間因施用毒品案件，經觀察、勒戒後，認有繼續施用毒品傾向，再送強制戒
    治，於八十九年六月十一日強制戒治期滿，並由臺灣臺南地方法院檢察署檢察官
    於八十九年六月二十七日以八十九年度戒毒偵字第四○七號為不起訴處分確定，
    有各該不起訴處分書、台灣桃園地方法院檢察署刑案資料查註紀錄表、本院被告
    全國前案紀錄表各一份附卷可參，其於五年內三犯以上毒品危害防制條例第十條
    之罪，洵堪認定。
二、查安非他命係屬毒品危害防制條例第二條第二項所列之第二級毒品，核被告所為
    ，係犯毒品危害防制條例第十條第二項之施用第二級毒品罪。其持有第二級毒品
    安非他命，其持有之低度行為應為施用之高度行為吸收，不另論罪。原審本同上
    之見解，適用毒品危害防制條例第十條第二項、第十八條第一項前段，刑法第十
    一條前段、第三十八條第一項第二款，審酌被告前因施用毒品，業分別經不起訴
    處分在案，猶不思警惕，又犯施用毒品犯行，戕害己身，施用次數，及犯後坦承
    犯行等一切情狀，量處被告有期徒刑七月，又以扣案第二級毒品安非他命一包驗
    餘淨重０‧四一０二公克（原淨重０‧四五六五公克，取樣０‧０四六三公克已
    鑑驗用罄），係查獲之毒品，應依毒品危害防制條例第十八條第一項前段，沒收
    銷燬，扣案吸食器（玻璃球）一個，係被告所有供施用毒品所用之物，業據被告
    供明在卷，應依刑法第三十八條第一項第二款規定，宣告沒收。認事用法均無不
    合，量刑亦無不當，被告上訴意旨以原審判刑太重，請求從輕量刑，指摘原判決
    不當，為無理由，應予駁回。
據上論斷，應依刑事訴訟法第三百六十八條，判決如主文。
本案經檢察官周誠南到庭執行職務。
中      華      民      國    九十二    年      八      月    二十八    日
                              臺灣高等法院刑事第二庭
                                  審判長法  官  蔡  長  溪
                                        法  官  林  俊  益
                                        法  官  楊  貴  志
右正本證明與原本無異。
不得上訴。
                                        書記官  胡      儀
中      華      民      國    九十二    年      九      月      一      日
附錄本案犯罪條文：
毒品危害防制條例第十條第二項
施用第二級毒品者，處三年以下有期徒刑。
毒品危害防制條例第十八條第一項前段
查獲之毒品及專供製造或施用毒品之器具，不問屬於犯人與否，均沒收銷
燬之。


司法院資訊處製作；財團法人民間司法改革基金會備份。
